【裁判字號】    92,裁,1814
【裁判日期】    921212
【裁判案由】    水土保持法
【裁判全文】
最  高  行  政  法  院  裁  定                  九十二年度裁字第一八一四號
    上  訴  人  甲○○
    被 上訴 人  臺北縣政府
    代  表  人  乙○○
右當事人間因水土保持法事件，上訴人對於中華民國九十一年十月二十四日臺北高等
行政法院九十年度訴字第六七○二號判決，提起上訴，本院裁定如左：
    主  文
上訴駁回。
上訴審訴訟費用由上訴人負擔。
    理  由
一、按對於高等行政法院判決之上訴，非以其違背法令為理由，不得為之，行政訴訟
    法第二百四十二條定有明文。是違背法令係當事人提起上訴之理由，依同法第二
    百四十四條第一項第四款規定，應於上訴狀表明之。所稱表明上訴理由，指表明
    原判決所違背之法令及其具體內容暨依訴訟資料合於該違背法令之具體事實。上
    訴狀內未表明上訴理由，又未於提起上訴後二十日內提出理由書，經高等行政法
    院送交卷宗於本院者，本院應以其上訴為不合法，毋庸命補正，逕以裁定駁回之
    。
二、本件上訴人未先擬具水土保持計畫，送請主管機關核定，即擅於臺北縣萬里鄉○
    ○里○○段苦苓坪小段一之一、一之三、一之八、一之九、四四之一號等山坡地
    開挖整地（邊坡開挖）、修建道路，面積約一千平方公尺。經被上訴人於民國九
    十年二月十三日派員會同相關單位人員至現場勘查屬實，遂以上訴人違反水土保
    持法規定，處上訴人新台幣六萬元罰鍰，並命其應立即停止一切非法開發、使用
    行為，及限令於文到日起六十日內於挖填地表儘速實施全面植生覆蓋，完成植生
    覆蓋率或造林成活率達百分之七十以上，且自第一次處罰處分書送達之日起兩年
    內，暫停系爭土地之開發申請。上訴人不服，循序提起行政訴訟，為原法院九十
    年度訴字第六七○二號判決駁回。上訴人對之提起上訴，主張其僅僱用挖掘機將
    駁坎崩土及水溝淤泥疏通，維護水土，並非開發建地等營利行為，未破壞水土。
    上訴人不知應向何機關申請，被上訴人應輔導上訴人申請。且所清理水溝範圍只
    不過數十公尺，約三百平方公尺，非原判決所稱一千平方公尺等情，無非就原審
    取捨證據、認定事實之行使，指摘為不當，而未具體表明原判決違背何項法令暨
    依訴訟資料合於該違背法令之具體事實，嗣後別無理由書之提出，經原法院檢卷
    前來，揆諸首開說明，其上訴為不合法，應裁定駁回。
三、依行政訴訟法第二百四十九條第一項前段、第一百零四條、民事訴訟法第九十五
    條、第七十八條，裁定如主文。
中    華    民    國    九十二      年     十二       月     十二       日
                    最 高 行 政 法 院  第 一 庭
                                審 判 長 法  官      蔡  進  田
                                         法  官      黃  合  文
                                         法  官      姜  仁  脩
                                         法  官      黃  璽  君
                                         法  官      廖  宏  明
右  正  本  證  明  與  原  本  無  異
                                         法院書記官  邱  彰  德
中    華    民    國    九十二      年      十二      月      十二      日


司法院資訊處製作；財團法人民間司法改革基金會備份。
